# 请教陈版主，可供出售金融资产的成本构成

提问人：donglianjiayou2 时间：2018-03-19 14:32:56
陈版主： 请问基金投资公司对外形成的不具有控制、共同控制或重大影响的股权投资，报表列示为可供出售金融资产。如果为非上市公司，不存在活跃市场的公开报价，其公允价值无法计量，账面按支付的对价确认可供出售金融资产。那么，如果在投资前对其进行了相应的财务尽职调查，法律尽职调查等，其相应的费用能够计入可供出售金融资产的成本中，即可供出售金融资产-利息调整？

回答人：chenyiwei
1 、股权投资是不可能有“利息调整”这个明细科目的。 2 、投前为了判断投资的可行性而进行尽调的相关费用，在发生时尚未确定是否进行该项投资，因而此类尽调费用不构成投资成本的一部分，应在发生时直接费用化处理。

提问人：donglianjiayou2 时间：2018-03-19 23:00:46
谢谢陈版主，如果尽调完成后股东会同意对其进行投资，此部分费用也不可以计入可供出售金融资产中对吗？另外还有一个现金流的问题请教您：对于基金投资公司而言，其发生的对其不产生重大影响的股权投资，其现金流出是应该作为经营性的支出，还是作为投资活动支付的现金呢。

回答人：chenyiwei
1 、不计入投资成本。 2 、投资活动。